【裁判字號】    99,簡上,415
【裁判日期】    991231
【裁判案由】    竊盜
【裁判全文】
臺灣臺南地方法院刑事判決             99年度簡上字第415號
上  訴  人
即  被  告  何明瑞
上列被告因竊盜案件，不服本院中華民國99年10月12日99年度簡
字第2557號第一審簡易判決（聲請簡易判決處刑案號：99年度偵
字第13484號）提起上訴，本院管轄之第二審合議庭判決如下：
    主  文
上訴駁回。
    事  實
一、何明瑞於民國99年8月29日凌晨約1時10分許，行經臺南縣仁
    德鄉○○路247號之6騎樓前，見施佳君所使用停放於該處之
    車號4076-WM號自小客車（登記車主為施佳君之母陳宜潔）
    未上鎖，乃意圖為自己不法之所有，徒手開啟車門並竊得車
    內之統一發票21張。
        何明瑞復另意圖為自己不法之所有，於同日凌晨約1時
    50分許，攜帶其所有之手電筒及足以攻擊人身，危及他命生
    命身體安全之可供兇器使用之折疊刀各1支，前往同區○○
    路427號前，以前開折疊刀開啟由胡基文使用而停放在該處
    之車號C7-0879號自小客車（登記車主為胡基文之妻吳美珠
    ）門鎖，並進入車內以手電筒照明翻找財物而著手行竊。於
    尚未得手之際，適為住於附近之員警常晏誠查獲而未遂，並
    扣得何明瑞所有之折疊刀及手電筒各1支。
二、案經施佳君、胡基文訴由臺南縣警察局歸仁分局報請臺灣台
    南地方法院檢察署檢察官偵查後聲請簡易判決處刑。
    理  由
甲、程序部分：
一、被告合法傳喚，無正當之理由不到庭者，得不待其陳述，逕
    行判決，刑事訴訟法第371條定有明文。此規定依刑事訴訟
    法第455條之1第3項規定，於簡易案件之第二審程序亦準用
    之。本件被告經本院於99年12月10日當庭告知審理期日為同
    年月23日上午10時40分，無正當之理由不到庭，爰不待其陳
    述，逕行判決。
二、按被告之自白非出於強暴、脅迫、利誘、詐欺、疲勞訊問、
    違法羈押或其他不正之方法，且與事實相符者，得為證據。
    刑事訴訟法第156條第1項定有明文。查本件被告於本院行準
    備程序及審理程序時，對於公訴檢察官提出被告於警詢時及
    偵查中之筆錄證據能力均不爭執，亦未抗辯其自白非出於任
    意性，復查無明顯事證足認檢察官及警察機關於製作該等筆
    錄時，有對被告施以法律所禁止之不正方法等情事，應認被
    告之自白均具有任意性，而具有證據能力。
三、次按被告以外之人於審判外之言詞或書面陳述，除法律有規
    定者外，不得作為證據。被告以外之人於審判外之陳述，雖
    不符前四條之規定，而經當事人於審判程序同意作為證據，
    法院審酌該言詞陳述或書面陳述作成時之情況，認為適當者
    ，亦得為證據。當事人、代理人或辯護人於法院調查證據時
    ，知有第159條第1項不得為證據之情形，而未於言詞辯論終
    結前聲明異議者，視為有前項之同意。刑事訴訟法第159 條
    第1項、第159條之5分別定有明文。經查，證人即告訴人施
    佳君、胡基文於警詢時之言詞陳述，及證人即查獲本案之員
    警常晏誠之報告、卷附贓物認領保管單1紙分別係被告以外
    之人於審判外所為之言詞、書面陳述，核其性質屬傳聞證據
    ，依刑事訴訟法第159條第1項規定，本不具證據能力。惟查
    ，被告於本院準備程序及準備程序對於公訴檢察官所提出之
    前開證據均表示無意見，亦未於言詞辯論終結前聲明異議，
    本院審酌渠等陳述時之客觀情狀，既無受違法詢問或影響證
    人陳述任意性等不適當之情況發生，其證述內容又與
    本件事實有相當之關聯性，復查無其他情節重大或使證人陳
    述可信度明顯過低之情事，依據前述刑事訴訟法第159條之5
    規定，證人即告訴人施佳君、胡基文於警詢時之言詞陳述，
    及證人即查獲本案之員警常晏誠之職務報告、卷附贓物認領
    保管單1紙，自均有證據能力。
四、又按除顯有不可信之情況外，公務員職務上製作之紀錄文書
    、證明文書，亦得為證據，刑事訴訟法第159條之4第1款定
    有明文。卷附扣押物品目錄表1紙係員警基於法定職務製作
    之證明文書，真實之保障極高，且無顯有不可信之情況，依
    據前述刑事訴訟法第159條之4第1款規定，自亦有證據能力
    。
五、末查，卷附照片10張均係以機械（照相機）方式所留存之影
    像，而扣案之折疊刀及手電筒各1支、統一發票21張，則係
    被告犯本件加重竊盜犯行所使用或攜帶之工具及所得之贓物
    ，均非依憑人之記憶再加以轉述而得，是以上開各物證均非
    供述證據，殊無傳聞證據排除法則之適用，復無證據證明係
    公務員違背法定程序或經偽造、變造所取得，而上開物證又
    與本件事實具有相當之關聯性，應認均有證據能力。
乙、實體部分：
一、訊據上訴人即被告（以下簡稱被告）何明瑞於警詢、偵查及
    本院準備程序中均坦承有於前開時地行竊之事實，核與證人
    即告訴人施佳君、胡基文於警詢中之指述、證人即查獲員警
    常晏誠製作之報告情節相符，並有贓物認領保管單、扣押物
    品目錄表各1紙、照片10張、統一發票影本21張附卷可稽、
    折疊刀及手電筒各1支扣案可證。被告前開自白應與事實相
    符而可採信。
        另被告雖辯稱他並未使用所攜帶之前開折疊刀去開車門
    ，因為他是在擔任鐵工，那是我工作所用的電工刀，而電工
    刀的前端因為工作時轉螺絲，所以有斷了一節云云。惟查，
    前開折疊刀及手電筒係在被告褲子右前口袋為警查獲，業據
    被告於警詢中供明在卷。被告於警詢中並供稱他因為工作所
    以隨時都有攜帶前開折疊刀及手電筒；他的工作性質為修理
    電動捲門，他沒有公司及工廠，也沒有職務。因為二天前有
    人叫他修理電動鐵門，所以前開折疊刀及手電筒才放在身上
    （警卷第5頁）。被告既無固定之公司及工廠，也沒有職務
    ，顯非有穩定之工作來源，即令被告所稱二天前曾幫人修理
    電動鐵門為真，何以將前開折疊刀及手電筒置於褲子口袋達
    二天之久而不覺得不便？再者，前開折疊刀為一般之折疊式
    刀械，並非修繕工具，有前開折疊刀一把扣案可證。被告苟
    以修理電動捲門為業，何以使用該非專業修繕工具之折疊刀
    作為修繕工具？顯與常情不符。又證人即告訴人胡基文於警
    詢時亦供稱他於同年月28日晚上21 時許將前開C7-0879號自
    小客車停放在上址時，確定有將車子上鎖（警卷第9頁）。
    依卷附前開自小客車車門照片所示，前開自小客車左前車門
    鑰匙孔已被撬壞而脫落（警卷第27頁），顯係遭人為破壞。
    是被告應有使用所攜帶之前開折疊刀去開啟前開自小客車門
    鎖之事實。
        綜上所述，被告前開所辯尚不足採，本件事證明確，被
    告犯行洵堪認定，應予依法論科。
二、核被告所為，係犯刑法第320條第1項、第321條第2項、第1
    項第3款之罪。被告前開攜帶兇器竊盜部分，已著手於犯罪
    行為之實行而不遂，為未遂犯，應依刑法第25條第2項規定
    減輕其刑。被告所犯前開二罪犯意各別，行為亦殊，應分論
    併罰。
        原審以被告罪證明確，依刑事訴訟法第449條第1項前段
    、第3項、第454條第2項、第450條第1項，刑法第320條第1
    項、第321條第2項、第1項第3款、第25條第2項、第41條第1
    項前段、第38條第1項第2款、第51條第5款，刑法施行法第1
    條之1第1項、第2項前段，逕以簡易判決分別判處被告有期
    徒刑2月、3月，及沒收扣案之前開折疊刀及手電筒，並定其
    應執行刑，且均諭知易科罰金之折算標準，經核其認事用法
    ，均無不當，量刑亦稱妥適。被告上訴，指摘原審判決不當
    ，請求諭知緩刑或無罪判決為無理由，應予駁回。
三、據上論斷，應依刑事訴訟法第455條之1第1項、第3項、第
    368條、第364條，判決如主文。
本案經檢察官王惠芬到庭執行職務。
中    華    民    國    99    年    12    月    31    日
                    刑事第五庭審判長法  官   鄭文祺
                                    法  官   陳振謙
                                    法  官   劉秀君
以上正本證明與原本無異。
不得上訴。
                                    書記官   方秀貞
中    華    民    國    99    年    12    月    31    日
附錄所犯法條：
中華民國刑法第320條第1項
意圖為自己或第三人不法之所有，而竊取他人之動產者，為竊盜
罪，處5年以下有期徒刑、拘役或5百元以下罰金。
中華民國刑法第321條
犯竊盜罪而有左列情形之一者，處6月以上、5年以下有期徒刑：
一、於夜間侵入住宅或有人居住之建築物、船艦或隱匿其內而犯
    之者。
二、毀越門扇、牆垣或其他安全設備而犯之者。
三、攜帶兇器而犯之者。
四、結夥三人以上而犯之者。
五、乘火災、水災或其他災害之際而犯之者。
六、在車站或埠頭而犯之者。
前項之未遂犯罰之。

司法院資訊處製作；財團法人民間司法改革基金會備份。
